臺灣臺南地方法院民事裁定　　　　　　 100年度家抗字第68號
抗　告　人　　Ａ　　姓名年籍住.
代　理　人　林金宗律師
複代理人　　林媗琪律師
相　對　人　　Ｂ　　姓名年籍住.
上列抗告人因與相對人間就酌定子女會面交往方式及期間事件，
對於中華民國100年7月31日臺灣臺南地方法院100年度家聲字第
00號裁定提起抗告，本院裁定如下：
    主    文
抗告駁回。
抗告費用新臺幣壹仟元由抗告人負擔。
    理    由
一、本件抗告人於原審聲請意旨略以：
  （一）兩造於民國93年0月00日結婚，婚後育有未成年之長女
        Ｃ（姓名年籍住所詳附件）。抗告人於97年4月11日起
        訴請求判決兩造離婚及酌定未成年之長女Ｃ之監護權，
        即本院97年度婚字第000號離婚等事件，相對人嗣亦於
        97 年9月1日提起反訴，請求判決離婚及酌定未成年之
        長女Ｃ之監護權。嗣訴訟審理中，兩造達成離婚協議，
        並於97年10月0日辦妥離婚登記，關於未成年之長女Ｃ
        之監護權則經本院97年度監字第000號民事裁定對於長
        女Ｃ權利義務之行使或負擔由抗告人任之，並裁定相對
        人得依裁定附表所示之方式及期間實行會面交往。抗告
        人嗣於98年間聲請縮短相對人與長女Ｃ會面交往之方式
        及期間，即本院98年度家聲字第000號事件，兩造在99
        年2月12日達成協議，相對人得依99年2月12日非訟程序
        筆錄第二項所載與長女Ｃ實行會面交往，即自99年6月1
        日起至長女Ｃ滿十六歲止，相對人對於長女Ｃ有下列會
        面交往權利：
        一相對人或其家人得於每月第二週、第四週之星期六上
          午九時，至抗告人住所附近之郵局，與長女Ｃ會面，
          並得接其外出及外宿，至翌日（星期日）下午六時前
          ，由相對人或其家人將長女Ｃ送回抗告人住所附近之
          郵局。
        二相對人於長女Ｃ日後就讀之學校放寒假、暑假，或未
          在學期間（如：國小畢業尚未上國中之際或國中畢業
          尚未上高中之際），除得維持前揭會面交往方式外，
          寒假得增加七天之同住期間，暑假得增加二十天之同
          住期間，上開同住期間，得分開或連續計算。
        三農曆過年期間，自農曆除夕起至大年初三止，長女Ｃ
          輪流在兩造家中過年。100年之農曆過年，長女Ｃ應
          先在相對人家中過年。
  （二）然查，相對人自99年3月1日起至99年5月31日止，依照
        前揭協議內容於每月第二、四週之星期六上午九時將長
        女Ｃ接出至當日下午六時前送回，及自99年6月1日起將
        長女Ｃ接出外宿，至翌日下午六時前將長女Ｃ送回後，
        抗告人業已多次在長女Ｃ身上發現毆打傷痕，並有發現
        疑似猥褻行為所造成之傷痕，並經臺南市政府警察局第
        0分局聲請緊急保護令，經鈞院以100年度緊家護字第0
        號核發緊急保護令在案，倘相對人繼續依照本院98年度
        家聲字第000號99年2月12日協議成立之會面交往方式，
        顯有妨害長女Ｃ之利益。
  （三）請求縮短相對人與長女Ｃ會面交往的時間，改為不過夜
        方式，並且從裁定確定後至少前兩個月相對人與長女Ｃ
        的會面探視須由社工陪同，如需支付費用請求由相對人
        負擔。為此依民法第1055條第5項規定，請求縮短相對
        人依據本院98年度家聲字第000號99年2月12日協議成立
        之相對人與抗告人所生長女Ｃ會面交往時間與次數，變
        更為相對人得依附表所示之方式及期間與長女Ｃ為會面
        交往。
二、原審裁定略以：
  （一）抗告人主張兩造於93年1月00日結婚，婚後育有未成年
        之長女Ｃ（姓名年籍詳附件）。抗告人於97年4月11日
        起訴請求判決兩造離婚及酌定未成年之長女Ｃ之監護權
        ，即本院97年度婚字第000號離婚等事件，相對人嗣亦
        於97年9月1日提起反訴，請求判決離婚及酌定未成年之
        長女Ｃ之監護權。嗣訴訟審理中，兩造達成離婚協議，
        並於97年10月2日辦妥離婚登記，關於未成年之長女Ｃ
        之監護權則經本院97年度監字第000號民事裁定對於長
        女Ｃ權利義務之行使或負擔由抗告人任之，並裁定相對
        人得依該裁定附表所示之方式及期間實行會面交往。抗
        告人嗣於98年間聲請縮短相對人與長女Ｃ會面交往之方
        式及期間，即本院98年度家聲字第000號事件，兩造在
        99 年2月12日達成協議，相對人得依99年2月12日非訟
        程序筆錄第二項所載與長女Ｃ實行會面交往。即自99年
        6月1日起至長女Ｃ滿十六歲止，相對人對於長女Ｃ有下
        列會面交往權利：1.相對人或其家人得於每月第二週、
        第四週之星期六上午九時，至抗告人住所附近之郵局，
        與長女Ｃ會面，並得接其外出及外宿，至翌日（星期日
        ）下午六時前，由相對人或其家人將長女Ｃ送回抗告人
        住所附近之郵局。2.相對人於長女Ｃ日後就讀之學校放
        寒假、暑假，或未在學期間（如：國小畢業尚未上國中
        之際或國中畢業尚未上高中之際），除得維持前揭會面
        交往方式外，寒假得增加七天之同住期間，暑假得增加
        二十天之同住期間，上開同住期間，得分開或連續計算
        。
        3.農曆過年期間，自農曆除夕起至大年初三止，長女Ｃ
        輪流在兩造家中過年。100年之農曆過年，長女Ｃ應先
        在相對人家中過年等情，業據抗告人提出戶籍謄本、本
        院98年度家聲字第000號99年2月12日非訟程序筆錄為證
        ，且為相對人所不爭執，並經本院依職權調閱本院97年
        度監字第000號卷宗（含本院00年度婚字第000號卷宗）
        、本院98年度家聲字第000號卷宗核閱無誤，自堪信抗
        告人主張上開事實為真正。
  （二）次查，抗告人主張相對人自99年3月1日起至99年5月31
        日止，依照前揭協議內容於每月第二、四週之星期六上
        午九時將長女Ｃ接出至當日下午六時前送回，及自99年
        6月1日起將長女Ｃ接出外宿，至翌日下午六時前將長女
        Ｃ送回後，抗告人業已多次在長女Ｃ身上發現毆打傷痕
        ，並有發現疑似猥褻行為所造成之傷痕，經臺南市政府
        警察局第0分局聲請緊急保護令，經本院以100年度緊家
        護字第0號核發緊急保護令在案。倘相對人繼續依照本
        院98年度家聲字第000號99年2月12日協議成立之會面交
        往方式，顯有妨害長女Ｃ之利益云云，已為相對人所否
        認。查抗告人主張上開事實，雖據抗告人提出診斷證明
        書6件、臺南市政府警察局第0分局受理刑事案件報案1
        件、本院100年度緊家護字第0號緊急保護令1件為憑，
        並舉證人即兩造長女Ｃ到庭證稱：「不是。是我不想去
        爸爸那邊，因為爸爸會打我。」「（問：爸爸打過證人
        哪裡？）嘴巴。」「（問：打過幾次？）一次。」「因
        為我吹泡泡。我吹泡泡爸爸拿按摩棒打我一次。」「（
        問：父親有無摸證人的下體？）會，洗澡跟沒有洗澡的
        時候，父親都會摸我尿尿的地方。」「（問：去爸爸那
        邊都要餓肚子？）對。爸爸不會給我東西吃。」「（問
        ：去爸爸那邊一天吃幾次飯？）整天餓肚子，沒有吃飯
        。」「（問：是否每次到爸爸那裡過夜，或不過夜到爸
        爸那裡玩時，每次蔡00、蔡00的弟弟、爸爸、阮00阿姨
        都會打證人？）對。每次這些人都會打我。」等語（見
        原審卷100年5月12日訊問筆錄）。然查：
        一抗告人所提出之6份診斷證明書，內容分別記載：(1)
          99年2月21日000醫院診斷證明書：右足踝疼痛。
          於99年2月21日，來院急診治療，主訴右足踝疼痛，
          體檢，外觀無明顯外傷，走路正常。(2)99年6月14日
          臺南市立醫院診斷證明書：左額挫傷併2×2公分瘀腫
          、左小腿挫傷併2×2瘀傷。病患於99年4月10日18時7
          分因以上診斷入急診求診，經診療後於4月10日18時
          35分離院。(3)99年6月14日0000醫院診斷證明書：
          上唇挫傷紅腫並破皮0.5×0.5公分。病患於99年6 月
          14日20時40分因訴遭父親打傷致以上診斷入急診求診
          ，經診療後於6月14日21時10分離院，囑門診追蹤。
          (4)99年8月22日0000醫院診斷證明書：雙膝挫傷、右
          小腿擦傷。病患於99年8月22日19時45分因以上診斷
          入急診求診，經診療後，於8月22日20時21分離院，
          囑如有不適或任何變化，請儘速回相關科別門診追蹤
          治療。(5)100年1月10日財團法人00醫院受理家庭暴力
          事件驗傷診斷書：被推、徒手、上唇瘀血。
          (6)100年1月10日000醫院受理疑似性侵害事件驗傷診
            斷書：（頭面部、頸肩部、胸腹部、背臀部、四肢
            部）無明顯外傷、（陰部）紅腫發炎現象，無處女
            膜傷痕、（肛門、其他部位）無明顯外傷。查上開
            診斷證明書僅能證明長女Ｃ受有上述傷勢，然尚無
            法據以證明長女Ｃ所受傷勢確係出於相對人之毆打
            或性侵害所致。至於99年6月14日○○○○醫院診
            斷證明書記載：病患於99年6月14日20時40分因訴
            遭父親打傷致以上診斷入急診求診，乃醫師根據病
            患陳述所記載，醫師並未在場見聞病患受傷如何造
            成，該記載僅病患片面主張陳述，並無證據力，自
            亦不足以證明確係遭相對人毆打所致。又查，長女
            Ｃ陳述其係遭相對人隔著褲子撫摸其性器官云云，
            依100年1月10日○○○醫院受理疑似性侵害事件驗
            傷診斷書記載，長女Ｃ陳述遭性侵害的時間在99
            年12月，距離驗傷時間已時隔十日以上，該「下體
            疼痛、陰部紅腫發炎現象」是否確係十日前所造成
            ？實有重大疑問。又相對人係在100年1月9日下午
            六時將長女Ｃ送回交付抗告人，抗告人在隔日即
            100年1月10日上午九時將長女Ｃ送至財團法人○○
            醫院就診驗傷、當日下午六時五十分又將長女Ｃ送
            至○○○醫院就診驗傷，若長女Ｃ遭相對人性侵害
            的時間在發生在99年12月，何以100年1月10日上午
            九時在財團法人○○醫院就診驗傷時完全沒有提及
            「下體疼痛、陰部紅腫發炎」之傷況，直至100 年
            1月10日下午六時五十分至○○○醫院就診驗傷始
            出現有「下體疼痛、陰部紅腫發炎現象」，亦屬違
            反常理，而難以採信。抗告人所提出之6份診斷證
            明書自不足以證明相對人有毆打、性侵害長女Ｃ之
            行為。
        二又長女Ｃ雖到庭證稱：相對人、相對人家人有打伊，
          及相對人有摸伊尿尿的地方云云，惟長女Ｃ於本院之
          證述就關鍵事項之詢問，經常回答「不知道」，其證
          稱：「因為爸爸不會給我吃東西。」「（問：去爸爸
          那邊都要餓肚子？）對。爸爸不會給我東西吃。」「
          （問：去爸爸那邊一天吃幾次飯？）整天餓肚子，沒
          有吃飯。」「（問：證人肚子餓沒飯吃怎麼辦？）我
          不知道。」（見原審卷100年5月12日訊問筆錄），核
          屬違反常情至極，實難信為真實。再者其證稱：（問
          ：是否每次到爸爸那裡過夜，或不過夜到爸爸那裡玩
          時，每次蔡○○、蔡○○的弟弟、爸爸、阮○○阿姨
          都會打證人？）對。每次這些人都會打我。」「（問
          ：每次這些人都怎麼打你？）這些人每次都分開打我
          。蔡○○把我的手刮傷，蔡○○用他的指甲把我的手
          刮傷，這種情形有一次。蔡○○的弟弟把我推倒，撞
          到牙齒，門牙掉下來了，這種情形有一次。爸爸拿按
          摩棒打我，吹泡泡那次一次。阮○○阿姨打我的手，
          打過一次。」等語，惟若每次探視會面時相對人及相
          對人家人都會動手打長女Ｃ，則長女Ｃ受傷的次數應
          不僅上開五次而已，所述顯然有誇大不實情事。又本
          院詢問：「媽媽是否有告訴證人爸爸要爭取證人的監
          護權？」，長女Ｃ答稱：「沒有。」等語（見原審卷
          100年5月12日訊問筆錄），惟依卷附○○○政府社會
          局100年5月9日函所附個案回覆表，其中「訪視摘要
          」欄第(四)項後續追蹤，第2.點記載「……社工續問下
          ，案主表示案母告知案父要爭取監護權，若案父爭取
          到，案主就無法看見案母，案主感到焦慮，表示喜歡
          媽媽，不要讓爸爸得到監護權。」長女Ｃ上開證詞顯
          有反覆矛盾情形，又查抗告人於99年10月l0日以簡訊
          通知相對人指：「她膝蓋又瘀青，說是弟弟打的」等
          情，業據相對人提出簡訊為憑，且為抗告人所不爭執
          ，惟經本院向○○○○○幼稚園函查結果，該園函覆
          稱：99年10月11日Ｃ的爸爸約12點左右前來園所了解
          孩子腳受傷情形（因探視權，故Ｃ未和爸爸見面，由
          老師直接與孩子了解狀況），經老師詢問下，Ｃ右腳
          瘀青（無傷口）實際狀況是在「媽媽家受傷的，是自
          己撞到書桌」，此由Ｃ自行轉述，老師也直接轉述告
          知爸爸。」有○○○○○幼稚園100年5月4日○○幼
          教字第0000000000號函在卷可稽，顯見長女Ｃ之陳述
          常有違反常理、反覆矛盾情形，自有重大瑕疵，難以
          採信，則長女Ｃ證稱相對人有打伊及摸伊尿尿的地方
          云云，無法遽信為真正。
        三另抗告人以相對人有毆打長女Ｃ及對長女Ｃ有性侵害
          行為，向臺南市政府警察局第○分局聲請，由臺南市
          政府警察局第○分局向本院聲請緊急保護令，雖經本
          院以100年度緊家護字第0號核發緊急保護令在案，惟
          上開緊急保護令核發後，經本院分案為100年度家護
          字第000號通常保護令進行審理，嗣已由本院在100年
          6 月20日裁定駁回聲請，並已確定在案，此有本院依
          職權所調閱100年度家護字第000號通常保護令卷宗在
          卷可稽，顯見上開本院100年度緊家護字第0號緊急保
          護令已失效，自不能據此認定相對人有毆打長女Ｃ及
          對長女Ｃ有性侵害行為。
        四又查抗告人及長女Ｃ向臺灣臺南地方法院檢察署檢察
          官提起對於相對人之妨害性自主罪之刑事告訴，業經
          臺灣臺南地方法院檢察署檢察官以100年度偵字第
          000號為不起訴處分在案，有臺灣臺南地方法院檢察
          署檢察官100年度偵字第0000號不起訴處分書在卷可
          稽。雖經抗告人及長女Ｃ聲請再議，經臺灣高等法院
          臺南分院檢察署發回續行偵查即臺灣臺南地方法院檢
          察署檢察官100年度偵續字第000號案件，目前仍在續
          行偵查中，惟上開發回續行偵查之理由，係因抗告人
          聲請本院囑託行政院○○○○○療養院「司法鑑定精
          神科」鑑定長女Ｃ是否曾受相對人猥褻？是否曾受相
          對人或相對人家人虐待？是否有創傷後症侯群現象？
          等事項，故臺灣高等法院臺南分院檢察署始發回續行
          偵查，以待行政院衛生署嘉南療養院之鑑定結果，惟
          行政院衛生○○○○療養院業經以100年6月20日○○
          司字第1000000000號函覆本院謂：「……三本院評估
          如下：
          (一)未成年人Ｃ目前年僅六歲，因兒童其腦部發育尚未
          成熟，此一時期之記憶型式以形象記憶占主要地位，
          記憶不精確，容易記也容易忘，容易被誤導而產生假
          性記憶（False memory），根據所附資料，羅秋怡心
          理師於先前鑑定過程報告內容提到Ｃ提及目睹父親殺
          母親、社工在幼稚園探訪時說父親亂摸他，此類幼兒
          陳述事件與情緒有高度相關，因父母親當時處於訴訟
          敵對狀態，可能反應在其想像與夢境中，關於相關陳
          述宜保持關注，但不宜以若非事實就以『說謊』為結
          論，因此關於是否曾遭父親Ｂ猥褻、虐待或父親家人
          虐待難單純以司法精神鑑定判斷。(二)關於Ｃ是否有創
          傷後症候群象，以羅秋怡心理師先前鑑定評估而言，
          似無受害者創傷反應，但關於兒童創傷經驗評估，需
          建立長期、良好之治療關係，從其行為觀察，仔細評
          估並釐清是否有創傷反應之相關症狀，鑑定過程長
          且需兼專兒童精神醫學與司法精神醫學之專業人士，
          此一部分仍建議貴院委託兒童精神醫學之專家進行長
          期評估。……。」有行政院○○○○○療養院100 年
          6月20日嘉南司字第1000000000號函附卷可參，則該
          行政院衛生署○○○○療養院之回函自不能為有利於
          抗告人之認定，又行政院衛生署○○療養院既未接受
          本院囑託進行任何鑑定，則臺灣高等法院臺南分院檢
          察署發回續行偵查，亦無法取得任何不利於相對人之
          事證，且本院依法亦不受臺灣臺南地方法院檢察署檢
          察官100年度偵續字第000號案件偵查結果之拘束，可
          獨立認定之。
        五再查，抗告人雖聲請本院向財團法人○○醫院調取長
          女Ｃ於兒童精神科就診之全部病歷資料，及向○○基
          金會臺南服務中心調取長女Ｃ之諮商紀錄，以證明長
          女Ｃ確有創傷後症候群現象等情，然查，參酌抗告人
          在98年5月25日聲請縮短、變更本院97年度監字第000
          號民事裁定所定父親對長女會面交往時間及次數，經
          本院以98年度家聲字第000號事件受理，審理中曾囑
          託「臨床心理師羅秋怡」對兩造及長女Ｃ進行「親子
          互動觀察及會面交往」之鑑定，其鑑定結果之內容提
          及了下列事項：1.母親態度反覆，變化大，不利4歲
          幼兒理解變動後的家庭規則。2.有些父母親會將自己
          的小朋友當成病人，然後因為過度的關心，讓小朋友
          飽受醫療處置，例如多種檢查、吃藥等，反而造成心
          理、生理上的折磨，稱之為『代理性佯病症』，這是
          一種兒童虐待。母親在照顧幼兒上，不但缺乏適當的
          技巧，更有可能產生危害（例如藥物過量）。
          3.女兒害怕母親生氣、離開，而緊緊黏住母親，在母
          親面前，會根據母親喜好而反應，與母親具有不安全
          依附關係。強力建議母親應上親職教育課程，增加解
          讀女兒的情緒反應與照顧技能，區分個人意願及感情
          界線。
          4.母親預設事情發生經過，難以根據現實修正想法，
          母女兩人互相分享對父親（前夫）的敵意，女兒亦出
          現夢境與現實混淆，對身心情緒發展，具有負面影響
          。5.父親與其親屬與女兒互動融洽，多所照顧關切，
          噓寒問暖，以女兒需求為主，關懷其生活狀態。遊戲
          時熱烈，彼此創造出更有趣味的遊戲與活動。6.觀察
          父女互動自然，女兒面對父親及父親親屬，愉悅笑容
          多、沒有恐懼、創傷、焦慮等症狀。7.女兒怕失去母
          親討好母親，多次表明不要「壞爸爸」，但在行動中
          ，卻表現出與父親互動的愉悅。這種矛盾長期下來對
          幼兒來說，將會強化情感理智的分離。8.母親對女兒
          （4歲幼兒）有超齡的期待，對女兒的基本生理照顧
          堪慮，照顧品質每況愈下。將來又隨著交往的男性遷
          動，讓女兒捲入在母親的兩性關係中，一但縮短會面
          或禁止會面，更無從追蹤女兒的生活適應及身心發展
          ，強烈建議應盡快恢復規律會面，以維護兒童最佳利
          益。9.鑑定結果：不支持禁止、縮短會面交往，建議
          會面應該常態規律化，必要時應訂立阻撓探視權行使
          之明確罰則，以維護兒童享有雙方父母親情之權益。
          有本院依職權所調閱之本院98年度家聲字第000號卷
          宗內所附「親子互動評估鑑定報告書」可稽，因之縱
          認長女Ｃ存有創傷後症候群現象，亦無法遽認造成長
          女Ｃ創傷後症候群之原因係因抗告人教養不當所致？
          或係相對人毆打長女Ｃ及對長女Ｃ有性侵害所致，因
          之，本院認財團法人○○醫院關於長女Ｃ於兒童精神
          科就診之全部病歷資料，及長女Ｃ在○○基金會臺南
          服務中心之諮商紀錄，應無再予調查之必要。
        六因之抗告人所提出之上開事證，均無法證明相對人或
          相對人家人有毆打長女Ｃ，及相對人對長女Ｃ有性侵
          害行為，抗告人上開主張尚難信為真實。
  （三）另參以相對人辯稱：○○○醫院99年2月21日診斷書之
        診斷，事實是長女Ｃ回到奶奶家與堂姐弟們玩遊戲跑跳
        間，由客廳跑出時不慎踩到奶奶的腳而滑了一下，因而
        受傷；99年6月14日臺南○○○醫院之診斷書，事實是
        當日下午五點左右長女Ｃ與堂姐在奶奶的二樓房內玩玩
        具時，相對人上樓告知要下樓吃飯了，長女Ｃ穿著由抗
        告人給予的高跟鞋自行走下樓時，約距地面3、4階梯時
        突滑倒，相對人發現長女Ｃ的前額有微腫、左小腿拉傷
        並無破皮出血，活動力意識狀態都正常，也立即給予冰
        敷；臺南○○○醫院99年6月14日診斷證明書及99年8月
        22日臺南○○○醫院診書，事實是相對人於99年6月13
        日下午6點將長女Ｃ交付抗告人前，都由弟媳、姪女、
        相對人女友幫忙看看長女Ｃ身體是否有異常，且也向長
        女Ｃ確認身體是否有受傷或不適，確實無任何異常，抗
        告人此部分指控完全是栽贓行為；至於財團法人○○醫
        院100年1月10日診斷書，事實是長女Ｃ於1月8日晚上與
        二歲的堂弟在北門路住家客廳玩耍時，在沙發床跳躍時
        自己沒站穩滑了一下並無跌倒，長女Ｃ突走到相對人身
        邊的椅上，手嗚住嘴巴，相對人發現長女Ｃ上唇有一點
        瘀血無破皮，長女Ｃ也說是自己不小心沒站好牙齒撞到
        了嘴唇，幾分鐘後長女Ｃ也都可以正常吃東西，並無任
        何不適；6.100年1月10日○○○醫院疑似猥褻性侵害診
        斷書事實：100年1月9日晚上6時，相對人即將長女Ｃ送
        回抗告人，相對人將長女Ｃ送回前都有與親屬、女友檢
        視長女Ｃ身體之狀況，除上唇有些微瘀血外並無任何異
        常，且長女Ｃ也說身體沒有任何不適，送長女Ｃ回抗告
        人後，抗告人在簡訊中只提問長女Ｃ嘴唇牙齒之事，並
        未提及長女Ｃ下體有任何不適，抗告人此部分指控亦屬
        誣陷行為等情，業據相對人舉證人即相對人母親郭○○
        、相對人弟媳李○○、相對人父親○○○、相對人同居
        女友阮○○到庭證述屬實（見原審卷100年4月19日訊問
        筆錄），核與相對人上開所辯大致相符，相對人前揭所
        辯即非全然無據之詞，尚屬可信。
  （四）再查，經本院依職權函請「臺南市政府社會局」、「財
        團法人臺南市基督教青年會社會福利慈善事業基金會承
        辦臺南市兒童福利服務中心」指派社工人員訪視兩造，
        所提出之訪視報告，其中「臺南市政府社會局」之訪視
        報告「綜合分析與建議」欄記載：「相對人經濟狀況佳
        ，提及女兒回到住家時，常說「爸爸，你下次一定要記
        得準時來帶我哦」，表示心疼與不捨，並多次提及希望
        女兒能有健全的成長環境，且99年2月抗告人提訟之交
        付會面案中，政府部分聘請之心理師建議報告，讓相對
        人對女兒現在所處的環境更感擔憂。」至於「財團法人
        臺南市基督教青年會社會福利慈善事業基金會承辦臺南
        市兒童福利服務中心」之訪視報告，其「綜合分析與建
        議」欄記載：「1.根據訪視兩造資料顯示，兩造因兩造
        長女之監護權與探視等訴訟多年，不但影響兩造長女與
        兩造關係的混亂，亦使兩造疲於此事而忽略正常工作的
        生活模式，且雙方於訪談時分別察覺此應對兩造長女之
        身心發展有負面之影響，是故，相對人表示願意放棄改
        定監護之想法，但想捍衛自己關懷子女的的權益，是故
        希望庭上能裁定合理的探視方式，而抗告人與兩造長女
        亦見其較平常心看待探視事宜，因此，社工就訪談資料
        作以下建議：2.相對人具專業工作，於○○醫院任護士
        職多年，又名下擁有公寓，其經濟狀況佳，抗告人亦具
        製圖之專業技能，今工作與收入亦趨穩定之狀，且與兩
        造長女係同性別之親子關係，觀其依附關係緊密，又二
        人目前改變信仰，於訪談中不時呈現分享此信仰生活快
        樂之點滴，兩造長女亦表示喜歡與抗告人居住之意願。
        3.綜觀上論，抗告人經濟漸趨穩定，居住環境打理有序
        ，且於週末參加教會活動外便是與兩造長女計畫烹飪之
        事，其親子之和樂與緊密關係對兩造長女之身心發展應
        有穩定之效，故維持現狀由抗告人監護應無不妥，惟相
        對人與兩造長女之親權亦須維護，抗告人也認知相對人
        關愛兩造長女之重要，因此，考量兩造長女目前僅6歲
        ，尚年幼，無法確切了解自我保護等議題，且抗告人所
        提及有關相對人性猥褻兩造長女之事，社工亦無法於有
        限察訪中了解其真相，然性猥褻相關議題不因而忽視，
        故社工建議兩造長女於現階段暫不外宿相對人處，每月
        兩次於周末時間探視兩造長女，以確保兒童身心發展之
        權益，……。」等語，有「臺南市政府社會局」100年5
        月25日南市社兒字第10000000000號函及所附訪視紀錄
        、「財團法人臺南市基督教青年會社會福利慈善事業基
        金會承辦臺南市兒童福利服務中心」100年7月18日南基
        青董字第000000號函及所附訪視調查記錄表分別在卷可
        稽。惟本院審酌抗告人所提出證據均無法確切證明相對
        人對於兩造長女Ｃ確有毆打及性侵害行為，已詳如前述
        ，則抗告人請求限制相對人探視長女Ｃ之方式及期間，
        難認有據，因之上開「財團法人臺南市基督教青年會社
        會福利慈善事業基金會承辦臺南市兒童福利服務中心」
        訪視報告之建議，即無可採。
  （五）末查，相對人辯稱：伊與長女Ｃ會面探視相處期間，相
        對人及相對人家人，均與長女Ｃ感情及互動良好，長女
        Ｃ也要求相對人要按時將渠接回同住相處等情，業據相
        對人提出本院98年度家聲字第000號卷宗內所附「親子
        互動評估鑑定報告書」為證，依該「親子互動評估鑑定
        報告書」之鑑定認為：「……觀察父女互動自然。女兒
        面對父親及父親親屬，愉悅笑容多、沒有恐懼、創傷、
        焦慮等症狀。在這段親子互動鑑定時程之內，父親及其
        親屬對女兒的關愛穩定持續，強調無論如何變動都是一
        家人的概念，並期待可以建立規則及延續。這種強調對
        家庭變動的幼兒為正向作法，有安定作用……本次鑑定
        過程，發現母親對女兒（4歲幼兒）有超齡的期待，對
        女兒的基本生理照顧堪慮，照顧品質每況愈下。將來又
        隨著交往的男性遷動，讓女兒捲入在母親的兩性關係中
        ，一旦縮短會面或禁止會面，更無從追蹤女兒的生活適
        應及身心發展，強烈建議應盡快恢復規律會面，以維護
        兒童最佳利益。……。」等語。又查臺南市政府社會局
        之社工在相對人建議且抗告人同意下，曾安排在100年2
        月11日下午3時30分至5時，由相對人親屬與兩造長女Ｃ
        在社會福利大樓三樓兒童遊戲館互動，參與人員為相對
        人母親、叔叔、弟媳、兩造長女Ｃ之堂姊及堂弟，經本
        院向臺南市政府社會局調閱相對人親屬與兩造長女Ｃ該
        次互動紀錄資料，其「觀察經過」欄記載：「1.社工於
        活動前致電案母告知此事，案母期盼社工聆聽案主想法
        意願，案主於電話中以高昂調皮聲音表示我才不想要去
        。……3.上樓後案主立即出現開心活潑的模樣，與堂姊
        、堂弟於物品展示桌聊天，並要求趕快進去。4.於兒童
        館中案主跑跑跳跳，願意與大家一同拍合照並比出YA的
        姿勢，案主看起來開心活潑，時而不斷轉換遊戲空間，
        大家會一起跟著案主轉換，配合案主想去遊戲的地方，
        案祖母、案叔公、案嬸嬸會主動和案主參與於遊戲之中
        。後案主與案嬸嬸非常開心的玩起洗頭髮的扮家家酒遊
        戲。案堂姊於隔壁攤位賣手機，案祖母與叔公在旁與案
        主互動及關照案堂弟。5.案家屬空留約20分鐘時間與社
        工分享案主這段日子週末返家之生活影片、照片，社工
        對於影片中的案主感到不同於平日看見的模樣，含打扮
        穿著、頭髮整理、笑容與家人互動狀，互動親暱有趣，
        時常歡笑聲不斷，案主於案父家中唱歌，也十分活潑快
        樂，案家人與案主間時常遊戲猜謎互動。影片中也觀察
        到案父家整齊清潔之一面，案主在旁一起觀看影片內容
        也感到有趣。6.於五點鐘時告知案主活動結束需要下樓
        讓案母帶回時，案主立即收拾速度變快，將物品拿了隨
        社工搭電梯，臉上表情立即從開心活潑模樣轉變成類似
        慌張嚴謹的態度，案家屬也感受到案主的情緒轉折，告
        知社工每次回案母家案主便有此表情，案嬸嬸告知案主
        如果案主想找他們玩，可以告訴社工，案主無回應。…
        …。」有臺南市政府社會局100年5月9日南市家防字第
        1000000000號函及所附回覆表在卷可稽，再者臺南市政
        府家暴中心社工亦到庭陳稱：「……相對人的親友在兒
        服館三樓進行互動時，我們感受長女Ｃ跟相對人的親友
        玩得蠻快樂的，但是一個星期之後，抗告人打電話給我
        說，長女Ｃ回去之後表達不想再跟相對人的親屬玩，隔
        天我去詢問長女Ｃ，長女Ｃ說她是假裝開心的，而且剛
        才法庭所詢問長女Ｃ的問題，跟之前我詢問長女Ｃ時，
        小孩的答覆是不一致的……。我們覺得說為何一個小孩
        ，前後這麼反覆，是不是想要得到某部分的關心……等
        語（見原審卷100年5月12日訊問筆錄），足認相對人辯
        稱：伊與長女Ｃ會面探視相處期間，相對人及相對人家
        人，均與長女Ｃ感情及互動良好等情，應與事實相符，
        堪可採信。
  （六）綜上所述，抗告人所提出之上開事證，均無法證明相對
        人或相對人家人有毆打長女Ｃ，及相對人對長女Ｃ有性
        侵害行為，抗告人上開主張尚難信為真實。且相對人與
        長女Ｃ會面探視相處期間，相對人及相對人家人，均與
        長女Ｃ感情及互動良好，顯見本院98年度家聲字第000
        號案件兩造在99年2月12日所協議成立之相對人與兩造
        長女Ｃ會面交往方式及期間，符合兩造未成年子女之最
        佳利益，即並無妨害兩造長女Ｃ之利益情事，揆諸上開
        規定，本件依法無變更相對人與兩造長女Ｃ上開協議所
        約定會面交往之方式及期間之理由及必要，因之，抗告
        人依民法第1055條第5項規定，請求縮短相對人依據本
        院98年度家聲字第000號99年2月12日協議成立之相對人
        與抗告人所生長女Ｃ會面交往時間與次數，變更為相對
        人得依附表所示之方式及期間與長女Ｃ為會面交往，顯
        於法不合，不能准許。
三、抗告人抗告意旨略以：
  （一）兩造於鈞院98年度家聲字第000號99年2月12日協議成立
        之相對人與抗告人所生之未成年子女Ｃ會面交往方式，
        抗告人即聲請人於99年3月1日起均依前揭協議，讓相對
        人探視子女，將Ｃ接出單獨相處並外宿。
  （二）然查，在相對人將Ｃ送回後，抗告人多次在Ｃ身上發現
        傷痕，相對人於原審調查時亦不否認Ｃ所受之傷係於其
        與Ｃ相處時所發生，惟辯稱係遊戲等意外原因受傷，疏
        不論受傷之原因為何，相對人僅短短時間與Ｃ相處，就
        疏於照顧，讓Ｃ受傷，足見，其未負起應有之責任，為
        Ｃ之利益計，自應減少會面交往時間與次數，改為依附
        表所示之會面交往時間、次數與方式，以免事故再次重
        演。
  （三）原審送行政院衛生署嘉南療養院鑑定回函說明三（二）
        ：『關於Ｃ是否有創傷後症候群現象，以羅秋怡心理師
        先前鑑定評估而言，似無受害者創傷反應，但關於兒童
        創傷經驗評估，需建立長期，良好之治療關係，從其行
        為觀察，仔細評估並釐清是否有創傷反應之相關症狀，
        鑑定過程冗長且需兼專兒童精神醫學與司法精神醫學之
        專業人士，此一部分仍建議貴院委託兒童精神醫學之專
        家進行長期評估』等語。而Ｃ確有情緒、行為、睡眠等
        問題，曾診斷為『長期性創傷後壓力疾患』，自97年4
        月至100年8月間在奇美醫院台南分院門診追蹤治療，故
        Ｃ疑似遭猥褻行為始患『長期性創傷後壓力疾患』，似
        非無據。且行政院衛生署嘉南療養院前揭函文建議進一
        步為鑑定，而奇美醫院台南分院自97年4月即長期門診
        追蹤Ｃ症狀，自為適宜之鑑定機關，祈請鈞院函請奇美
        醫院台南分院鑑定。
  （四）在Ｃ這樣無法正確表達事情經過之6歲年齡，應儘量保
        護她，讓探視行為，在Ｃ獲安全保護之情況下進行，以
        免憾事發生：
        本件抗告人聲請之理由之一，係Ｃ身上有疑似猥褻行為
        所造成之傷痕，此有原審卷內之診斷證明書可稽。原審
        審理後認為無證據證明Ｃ身上有疑似猥褻行為所造成之
        傷痕所為，而駁回聲請，然查，Ｃ確有情緒、行為、睡
        眠等問題，曾診斷為「長期性創傷後壓力疾患」，自97
        年4月至100年8月間在奇美醫院台南分院門診追蹤治療
        ，一個6歲小孩若非真受有某種創傷，應不致於會被診
        斷為「長期性創傷後壓力疾患」，因此，雖無確切證據
        證明相對人曾對Ｃ有侵害行為，刑法上未予處罰，然而
        ，若以民法保護未成年子女之立場觀之，卻應『預防』
        任何侵犯Ｃ行為發生之可能。抗告人從Ｃ口中聽到其受
        侵害之事實，無法證明侵害之事實，卻冀望防範於未然
        ，並非終止相對人之探視，而係冀望Ｃ在成長到能保護
        自己之年紀前，探視行為能在Ｃ受保護之方式下進行，
        此為抗告人提出聲請之目的。相對人身為Ｃ之父親，亦
        應同意Ｃ應受最好之保護，故變更探視方式，並非輸或
        贏之論戰，而係站在保護Ｃ之立場，依原有之協議為探
        視，讓相對人與Ｃ同宿，確非有利於Ｃ之探視方式，祈
        請鈞院斟酌變更之，以防範於未然，且變更後之會面應
        不致於妨礙相對人與Ｃ之交往。
  （五）綜上，祈請鈞院斟酌，Ｃ是6歲之小孩，實在無法確切
        表達其自己所遭受之對待，而保護未成年子女，應為最
        優先考量之問題，在Ｃ成長到能保護自己之年紀前，懇
        請鈞院斟酌診斷證明書上載明Ｃ身上有疑似猥褻行為所
        造成之傷痕，且被診斷出有『長期性創傷後壓力疾患」
        為防範於未然計，祈請變更交往方式，以達保護Ｃ，並
        避免憾事發生之可能。
  （六）並聲明：
        一原裁定廢棄。
        二請求縮短相對人依據鈞院於99年2月12日以98年度家
          聲字第000號協議成立之相對人與抗告人所生之未成
          年子女Ｃ會面交往時間與次數，改為依附表所示之會
          面交往時間、次數與方式。
四、相對人則抗辯稱：
  （一）抗告人現今仍續以奇美醫院診斷書作為抗告依據，此舉
        印證了相對人稱抗告人完全是在無限期的提控訴訟，也
        無限期阻擾父女親情之永續發展。自97年1月初幼女被
        抗告人帶離相對人住家，業經2年之官司訴訟，相對人
        終於99年2月下旬始得以再與女兒會面探視，於98年12
        月至99年1月間親子互動鑑定活動中，心理師所安排之
        鑑定過程，所有紀錄的影音證明了相對人與女兒之真實
        感情，何來所謂之創傷後壓力疾病？然抗告人自97年l
        月將女兒帶離家後即提起一連串訴訟，甚至將當時僅滿
        3歲之幼女帶至精神科就診，開立一堆診斷書，利用該
        不真實的診斷書控告相對人，歷經數次法院審理偵查、
        社會局社工員之訪視觀察、乃至於親子互動鑑定，種種
        證據顯示相對人及親屬與女兒之感情係真實、和樂融融
        的，然而抗告人卻一再否認、一再興訟，抗告人此行為
        已非正常人所為，在在顯露出其精神異常、人格異常，
        一再濫用司法，為達其目的不擇手段一再將女兒當成攻
        擊武器，一再將女兒帶往精神科，完全不顧幼女之心智
        成長，此印證了羅心理師於親子互動鑑定報告書所云：
        『代理佯病症之症狀，此乃虐兒行為之一種』。
  （二）抗告人於97年至98年間數次將女兒帶去奇美精神科書寫
        診斷書，當時法院審理過程中，抗告人一再要求一定要
        做鑑定，否則不能還其清白，然而也經由親子鑑定互動
        過程結果，得知相對人與女兒感情是如此的歡樂融洽，
        並非其所訴蠻橫暴力之人。歷經近2年未與幼女相處後
        ，卻在此次的親子互動鑑定中，幼女與相對人之真實親
        情，互動過程中表現出來的行為是親密且歡樂，有99年
        2月親子互動鑑定過程影音實錄報告可稽。然抗告人於
        100年1月又提起三件控訴，經由法院審理、社會局社工
        員之訪視調查，審理結果皆未如其所願。100年8月9日
        接獲法院之裁定，100年8月10日即又帶幼女去奇美醫院
        精神科開立診斷書，藉此診斷書提抗告，顯見抗告人確
        為反社會人格、精神異於常人、不擇手段無限上綱訴訟
        。
  （三）又於100年1月9日後因抗告人再度興訟，迫使相對人至
        今已有8個月未與幼女會面探視。幼女完全在抗告人掌
        控之下，抗告人卻於訴訟期間又帶幼女去精神科開立診
        斷書，硬將診斷書內容所載『長期性創傷後壓力疾患』
        以此指控相對人所造成，還要藉此對女兒做精神鑑定，
        試問天理何在。抗告人於三年多前亦是以開立診斷書之
        手段，現仍如此，旁觀者皆看得出來完全是抗告人胡亂
        搞鬼、濫用司法。亦印證抗告人於98年間曾於法庭上向
        承審法官稱「就是利用司法讓相對人無法與幼女見面」
        。倘若女兒真如診斷書所載之診斷，幼女有情緒、行為
        、睡眠等問題，理應與抗告人最有直接關係，應是抗告
        人撫養且與幼女同住3年8個月之不當所造成才是。
  （四）於嘉南療養院之回函第三點載明幼女是否繼續與父親探
        視、過夜，建議由社工人員評估，以協助裁定是否探視
        或是否適宜過夜。然此業經原審法官審理認定可以繼續
        探視及過夜。此審理過程種種相關證據都證明幼女與相
        對人之互動會面探視並無不妥之處。相反的卻是聽到抗
        告人謊言不斷，到處投訴，更甚者在網路上散播不實言
        論詆毀汙衊相對人與相對人親屬及當時的心理師，更灌
        輸反親情之思維給幼女，藉以指控相對人。
  （五）抗告人提鑑定、主張變更探視方式，完全無視法院之審
        理結果，仍將相對人視為現行犯一般，要相對人站在保
        護立場、認定幼女與父親同宿是不利於幼女之探視方式
        、以防範於未然。抗告人此主張顯現其對父女異性之歧
        視，更已涉及對相對人之人格攻擊。相對人坦然面對接
        受司法多重審理偵訊，法官、檢察官審訊結果證明了相
        對人之人格清白，相對人不是現行犯，更沒有做任何非
        法之事，與女兒的真實感情是經過多人見證的，絕不容
        許抗告人如此汙衊，原定探視權之行使是司法賦予相對
        人之福利權益，絕不容許抗告人胡亂變更，抗告人此舉
        只是以女兒為藉口，詆毀相對人之人格清白。幼女是相
        對人唯一的親生骨肉，相對人將女兒視為生命後代之延
        續，更無傷害女兒之理由。相對人與女兒之歡樂親情與
        互動，抗告人不願接受且承認，是基於年僅6歲之幼女
        最佳利益考量，真正防範於未然之首當應為抗告人之精
        神疾患、異於常人之人格矯正，否則如何給予幼女最佳
        利益及健全正常之心智成長。
  （六）於100年4、5月的庭訊中，抗告人明確陳述近1年多來並
        未再將女兒帶去看精神科，卻於訴訟間又開始將女兒帶
        去精神科書寫診斷書，藉以訴訟之用，一告再告甚至抗
        告，抗告人如此傷害女兒幼小心靈卻不自知。另抗告人
        於97年4月將剛滿三歲幼女帶往奇美醫院臺南分院精神
        科，第一次就診即診斷PTSD（長期創傷後壓力疾患），
        病歷記載內容令人噴飯，例如：幼女得知官司敗訴…情
        緒…，請問3歲孩兒怎知官司之意義呢，此完全說明係
        抗告人搞鬼，讓醫師信以為真而書寫不實之診斷書，直
        到目前仍舊依然。署立嘉南療養院回函中於評估第二點
        ：有關創傷後症候群鑑定過程冗長…需長期評估。然而
        奇美醫院精神科醫師卻於幼女在97年4月25日第一次由
        抗告人帶往就醫時，立即診斷「長期性創傷後壓力疾患
        」，顯見診斷草率、不專業、不確實，且由病歷記載內
        容完全是抗告人的想法說詞，例如：剛滿3足歲的幼女
        真的了解什麼是「法院判不起訴」、「母親去法律事務
        所」出現焦慮、「媽媽打算提再議」（97年4月25日病
        歷記載）、「家庭暴力庭準備結案」（97年5月9日病歷
        記載）、「5月27日家人收到掛號信，情緒惡化、有自
        我傷害行為」（97年6月6日病歷記載）、「上禮拜法庭
        不利」等病歷記載稱幼女有焦慮、退化、自傷行為、容
        易大哭、抓身體、情緒惡化、自我傷害行為等，又記載
        ：上禮拜法庭不利，患者的情緒也有些影響（97年6月
        20日病歷記載），試問以3足歲的幼兒真的懂以上之詞
        句意識嗎，此全是抗告人本身的精神疾病，憂慮症、恐
        慌症的症狀表現，抗告人卻歸咎於幼兒之精神症狀，此
        亦印證99年親子互動鑑定報告書羅心理師所提所謂的「
        代理性佯病症」，係一種虐兒行為。而奇美醫院精神科
        醫師開立之診斷書，完全是抗告人的精神疾病發作之症
        狀表現，決非是3歲幼兒所罹患，可由98年11月至99年1
        月之親子互動鑑定過程結果所否定。於100年抗告人提
        告不斷，均由檢察官、法官所駁回，卻又將女兒帶往精
        神科開立診斷書「長期性創傷後壓力疾患」指控係相對
        人所為，意圖剝奪相對人與幼女之探視權益，抗告人之
        抗告為無理由。於98年10月抗告人向承審法官要求做鑑
        定以還清白、知真相，然抗告人卻於鑑定結果出來時大
        肆批評心理師非公立機構、不專業，甚至在網路上撰文
        詛咒心理師下地獄。又於100年4月抗告人要求去嘉南療
        養院做鑑定，嘉南療養院回覆令其不滿，現在又要求去
        奇美醫院做鑑定，真是胡鬧至極，不達其目的即一再提
        告，抗告人此種行為已是病態之舉，反社會人格、精神
        疾病之症狀表現，是抗告人再提要將女兒帶去奇美醫院
        做精神鑑定實無必要。
  （七）抗告人患有精神疾病係事實，且抗告人亦承認，並有奇
        美醫院之病歷記載確認是恐慌症、憂鬱症。抗告人為達
        其私人目的不斷編造不實理由胡爛興訟，數次的提告內
        容理由都非真實，幾經法院、社會局社工員審慎調查、
        訪視、專業心理師之鑑定及相對人親友們之見證，皆認
        定父女感情融洽，然而唯獨抗告人不願接受，仍然一告
        再告，此證明抗告人之精神異於常人、反社會人格。於
        嘉南療養院回函評估第四點：未成年人知親權人即母親
        、關於是否有達到妄想程度、或自我誇大、脫離現實之
        看法，可由本院就此一部份進行司法精神鑑定以評估母
        親之精神狀態。再相對人絕不容許抗告人一再破壞父女
        親情、無理取鬧之行為。相對人任職公務近20年，清白
        人格不容許抗告人這般污衊，相對人從未傷害過幼女，
        且與女兒感情歡樂融洽，何以不能同住於一屋、何以不
        能同宿，抗告人提出要防範於未然，是對相對人之人格
        侮辱，更是對所有單親男性之歧視，倘若如抗告人所願
        無非全臺灣的單親父女都要拆散，相對人既無前科、亦
        非現行犯，何以不能與女兒同住，難道父女親情就因性
        別異性，而應受到歧視攻訐。
  （八）又於99年3、4月間，相對人曾到臺南市○○幼稚園與學
        校主任會談，女兒得知相對人在學校辦公室，即興奮前
        往辦公室找相對人；又於100年1月8日相對人早上到臺
        南市立第一幼雅園參與親子園遊會，與幼女一齊參加多
        項親子活動，歡樂歡笑愉悅的互動過程，學校導師、主
        任可以為證。此可證明幼女與相對人之真情互動與心理
        師所做之鑑定報告無誤。
  （九）抗告人與其男友於100年間曾數次以電話騷擾恐嚇相對
        人，甚至於偕同男友到相對人住家要將女兒帶走，並以
        電話教唆幼女報案，且抗告人及其男友曾說要將幼女帶
        至臺北居住，即是要增加抗告人探視幼女之困難度，甚
        至不讓幼女再與相對人有任何接觸，企圖使父女親情永
        遠疏離。抗告人於100年1月初即展開連續三起之控告，
        濫用司法手段造成相對人與女兒已有9個月未為會面探
        視了。抗告人這種行為在3年前就已施作過，也造成相
        對人近2年不能與女兒會面探視，現仍如此胡爛興訟，
        難道相對人為了女兒的親情永續發展，應被如此踐踏嗎
        ？難道擁有監護權的抗告人都可以這樣的胡告濫告迫使
        相對人與女兒的親情被隔離嗎？
  （十）並聲明：抗告人之抗告駁回。
五、經查：
  （一）查本件兩造於93年1月18日結婚，婚後育有未成年長女
        Ｃ（姓名年籍詳附件）。抗告人於97年4月11日起訴請
        求判決兩造離婚及酌定未成年之長女Ｃ之監護權，即本
        院97年度婚字第000號離婚等事件，相對人亦於97年9月
        1 日提起反訴，請求判決離婚及酌定未成年之長女Ｃ之
        監護權，嗣於訴訟審理中，兩造達成離婚協議，並於97
        年10月2日辦妥離婚登記，關於未成年長女Ｃ之監護權
        則經本院97年度監字第000號民事裁定對於長女Ｃ權利
        義務之行使或負擔由抗告人任之，並裁定相對人得依該
        裁定附表所示之方式及期間與未成年長女Ｃ會面交往。
        之後抗告人於98年間聲請縮短相對人與長女Ｃ會面交往
        之方式及期間，即本院98年度家聲字第000號事件，兩
        造於99年2月12日達成協議，相對人得依99年2月12日非
        訟程序筆錄第二項所載之方式與長女Ｃ實行會面交往，
        即自99年6月1日起至長女Ｃ滿十六歲止，相對人對於長
        女Ｃ有下列會面交往權利：1.相對人或其家人得於每月
        第二週、第四週之星期六上午九時，至抗告人住所附近
        之郵局，與長女Ｃ會面，並得接其外出及外宿，至翌日
        （星期日）下午六時前，由相對人或其家人將長女Ｃ送
        回抗告人住所附近之郵局。2.相對人於長女Ｃ日後就讀
        之學校放寒假、暑假，或未在學期間（如：國小畢業尚
        未上國中之際或國中畢業尚未上高中之際），除得維持
        前揭會面交往方式外，寒假得增加七天之同住期間，暑
        假得增加二十天之同住期間，上開同住期間，得分開或
        連續計算。3.農曆過年期間，自農曆除夕起至大年初三
        止，長女Ｃ輪流在兩造家中過年。100年之農曆過年，
        長女Ｃ應先在相對人家中過年等情，為兩造所不爭執，
        並經本院依職權調取本院97年度監字第000號卷宗（含
        本院97年度婚字第000號卷宗）、98年度監字第000號卷
        宗核閱綦詳，是上開事實堪予認定。
  （二）次查，抗告人提出本件聲請，請求再縮短相對人依據本
        院98年度家聲字第000號99年2月12日協議成立之與長女
        Ｃ會面交往時間及次數，其所持之理由無非係謂相對人
        自99年3月1日起至99年5月31日止，依照前揭協議內容
        探視長女Ｃ後，抗告人已多次在長女Ｃ身上發現毆打傷
        痕，並有發現疑似猥褻行為所造成之傷痕，臺南市政府
        警察局第○分局乃為長女Ｃ聲請緊急保護令，且經本院
        以100年度緊家護字第0號核發緊急保護令在案，又Ｃ因
        有情緒、行為、睡眠等問題，曾診斷為「長期性創傷後
        壓力疾患」，自97年4月至100年8月間在奇美醫院台南
        分院門診追蹤治療，故Ｃ疑似遭猥褻行為始患「長期性
        創傷後壓力疾患」，似非無據，倘相對人繼續依照本院
        98年度家聲字第000號99年2月12日協議成立之方式與Ｃ
        會面交往，顯有妨害Ｃ之利益，且縱使無法證明Ｃ受侵
        害之事實，亦應防範於未然，於Ｃ在成長到能保護自己
        之年紀前，探視行為應在Ｃ受保護之方式下進行，故相
        對人與長女Ｃ會面交往時間及次數應予縮減云云，惟相
        對人否認抗告人之上開主張為真實，抗告人就其主張雖
        提出診斷證明書影本7件、臺南市政府警察局第二分局
        受理刑事案件報案1件、本院100年度緊家護字第0號緊
        急保護令1件為憑，並舉證人即兩造之長女Ｃ於原審證
        稱：「不是。是我不想去爸爸那邊，因為爸爸會打我。
        」「（問：爸爸打過證人哪裡？）嘴巴。」「（問：打
        過幾次？）一次。」「因為我吹泡泡。我吹泡泡爸爸拿
        按摩棒打我一次。」「（問：父親有無摸證人的下體？
        ）會，洗澡跟沒有洗澡的時候，父親都會摸我尿尿的地
        方。」「（問：去爸爸那邊都要餓肚子？）對。爸爸不
        會給我東西吃。」「（問：去爸爸那邊一天吃幾次飯？
        ）整天餓肚子，沒有吃飯。」「（問：是否每次到爸爸
        那裡過夜，或不過夜到爸爸那裡玩時，每次蔡淳瑩、蔡
        淳瑩的弟弟、爸爸、阮佩菁阿姨都會打證人？）對。每
        次這些人都會打我。」等語（詳見原審卷100年5月12日
        訊問筆錄）。惟查：
        一關於抗告人所提出之診斷證明書：
          (一)抗告人所提出之7份診斷證明書，內容分別記載：
            (1)99年2月21日郭綜合醫院診斷證明書：右足踝疼
            痛。於99年2月21日，來院急診治療，主訴右足踝
            疼痛，體檢，外觀無明顯外傷，走路正常。(2)99年
            6月14日臺南市立醫院診斷證明書：左額挫傷併2×
            2公分瘀腫、左小腿挫傷併2×2瘀傷。病患於99年4
            月10日18時7分因以上診斷入急診求診，經診療後
            於4月10日18時35分離院。(3)99年6月14日臺南市立
            醫院診斷證明書：上唇挫傷紅腫並破皮0.5×0.5公
            分。病患於99年6月14日20時40分因訴遭父親打傷
            致以上診斷入急診求診，經診療後於6月14日21時
            10分離院，囑門診追蹤。(4)99年8月22日臺南市立
            醫院診斷證明書：雙膝挫傷、右小腿擦傷。病患於
            99年8月22日19時45分因以上診斷入急診求診，經
            診療後，於8月22日20時21分離院，囑如有不適或
            任何變化，請儘速回相關科別門診追蹤治療。(5)
            100年1月10日財團法人奇美醫院受理家庭暴力事件
            驗傷診斷書：被推、徒手、上唇瘀血。(6)100年1月
            10日郭綜合醫院受理疑似性侵害事件驗傷診斷書：
            （頭面部、頸肩部、胸腹部、背臀部、四肢部）無
            明顯外傷、（陰部）紅腫發炎現象，無處女膜傷痕
            、（肛門、其他部位）無明顯外傷。(7)100年8月10
            日奇美醫院台南分院診斷證明書：患者於97年4月
            至100年8月因情緒、行為、睡眠等問題於本院門診
            追蹤，並曾診斷為長期性創傷後壓力疾患。
          (二)查上開診斷證明書僅能證明Ｃ受有上開傷害及創傷
            ，並無法遽以推論Ｃ所受傷害及創傷係因遭相對人
            毆打或性侵害所致，且99年6月14日臺南市立醫院
            診斷證明書雖記載病患於99年6月14日20時40分因
            訴遭父親打傷致以上診斷入急診求診，然此乃醫師
            根據病患陳述所記載，醫師並未在場見聞病患受傷
            如何造成，該記載僅依據病患片面之陳述，並無證
            據力，自亦不足以證明Ｃ之傷害確係遭相對人毆打
            所致。又依100年1月10日郭綜合醫院受理疑似性侵
            害事件驗傷診斷書記載，Ｃ陳述其遭性侵害的時間
            在99年12月，距離驗傷時間已時隔十日以上，其「
            下體疼痛、陰部紅腫發炎現象」之傷勢是否確係十
            日前所造成，實非無疑，且相對人係於100年1月9
            日下午6時將Ｃ送回交付抗告人，抗告人於翌日即
            100年1月10日上午9時將Ｃ送至財團法人奇美醫院
            就診驗傷、於當日下午6時50分又將Ｃ送至郭綜合
            醫院就診驗傷，則若Ｃ遭相對人性侵害之時間係發
            生在99年12月，何以100年1月10日上午9時在財團
            法人奇美醫院就診驗傷時完全沒有提及「下體疼痛
            、陰部紅腫發炎」之傷勢，直至100年1月10日下午
            6時50分至郭綜合醫院就診驗傷始出現有「下體疼
            痛、陰部紅腫發炎現象」，亦屬違反常理，而難以
            採信。是抗告人所提出之7份診斷證明書自不足以
            證明相對人有毆打、性侵害長女Ｃ之行為。
          (三)又查相對人辯稱：郭綜合醫院99年2月21日診斷書
            之診斷，事實是長女Ｃ回到奶奶家與堂姐弟們玩遊
            戲跑跳間，由客廳跑出時不慎踩到奶奶的腳而滑了
            一下，因而受傷；99年6月14日臺南市立醫院之診
            斷書，事實是當日下午5點左右長女Ｃ與堂姐在奶
            奶的2樓房內玩玩具時，相對人上樓告知要下樓吃
            飯了，長女Ｃ穿著由抗告人給予的高跟鞋自行走下
            樓時，約距地面3、4階梯時突滑倒，相對人發現長
            女Ｃ的前額有微腫、左小腿拉傷並無破皮出血，活
            動力意識狀態都正常，也立即給予冰敷，且相對人
            於99年6月13日下午6點將長女Ｃ交付抗告人前，有
            由弟媳、姪女、相對人女友幫忙看看長女Ｃ身體是
            否有異常，且也向長女Ｃ確認身體是否有受傷或不
            適，確實無任何異常；至於財團法人奇美醫院100
            年1月10日診斷書，事實是長女Ｃ於1月8日晚上與2
            歲的堂弟在北門路住家客廳玩耍時，在沙發床跳躍
            時自己沒站穩滑了一下並無跌倒，長女Ｃ突走到相
            對人身邊的椅上，手嗚住嘴巴，相對人發現長女Ｃ
            上唇有一點瘀血無破皮，長女Ｃ也說是自己不小心
            沒站好牙齒撞到了嘴唇，幾分鐘後長女Ｃ也都可以
            正常吃東西，並無任何不適，100年1月9日晚上6時
            ，相對人即將長女Ｃ送回抗告人，相對人將長女Ｃ
            送回前都有與親屬、女友檢視長女Ｃ身體之狀況，
            除上唇有些微瘀血外並無任何異常，且長女Ｃ也說
            身體沒有任何不適，送長女Ｃ回抗告人後，抗告人
            在簡訊中只提問長女Ｃ嘴唇牙齒之事，並未提及長
            女Ｃ下體有任何不適，抗告人之指控均屬誣陷行為
            等語，業經相對人舉證人即相對人之母親郭錦雀、
            相對人弟媳李沛諺、相對人父親蔡○○、相對人同
            居女友阮○○到庭證述屬實（詳見原審卷100年4月
            19日訊問筆錄），上開證人之證述與相對人所辯大
            致相符，是相對人所辯即非全然無據之詞，尚屬可
            信。
        二關於兩造所生長女Ｃ之證述：
          兩造所生長女Ｃ雖於原審到庭證稱：相對人、相對人
          家人有打伊，及相對人有摸伊尿尿的地方云云，惟查
          ：
          (一)Ｃ於原審之證述就關鍵事項之詢問，經常回答「不
            知道」，且其證稱：「（問：去爸爸那邊都要餓肚
            子？）對。爸爸不會給我東西吃。」「（問：去爸
            爸那邊一天吃幾次飯？）整天餓肚子，沒有吃飯。
            」「（問：證人肚子餓沒飯吃怎麼辦？）我不知道
            。」（見原審卷100年5月12日訊問筆錄），核屬違
            反常情至極，實難信為真實。又其證稱：（問：是
            否每次到爸爸那裡過夜，或不過夜到爸爸那裡玩時
            ，每次蔡○○、蔡○○的弟弟、爸爸、阮○○阿姨
            都會打證人？）對。每次這些人都會打我。」「（
            問：每次這些人都怎麼打你？）這些人每次都分開
            打我。蔡○○把我的手刮傷，蔡○○用他的指甲把
            我的手刮傷，這種情形有一次。蔡○○的弟弟把我
            推倒，撞到牙齒，門牙掉下來了，這種情形有一次
            。爸爸拿按摩棒打我，吹泡泡那次一次。阮○○阿
            姨打我的手，打過一次。」等語，惟若每次會面交
            往時相對人及其家人都會對Ｃ施暴，則Ｃ受傷之次
            數應不只抗告人所主張之該數次而已，是Ｃ所述顯
            然有誇大不實情事。
          (二)又原審詢問Ｃ：「媽媽是否有告訴證人爸爸要爭取
            證人的監護權？」，長女Ｃ答稱：「沒有。」等語
            （見原審卷100年5月12日訊問筆錄），惟依卷附臺
            南市政府社會局100年5月9日函所附個案回覆表，
            其中「訪視摘要」欄第(四)項後續追蹤，第2.點記載
            「……社工續問下，案主（即Ｃ）表示案母（即抗
            告人）告知案父（即相對人）要爭取監護權，若案
            父爭取到，案主就無法看見案母，案主感到焦慮，
            表示喜歡媽媽，不要讓爸爸得到監護權。」，足認
            Ｃ之上開證詞顯有矛盾情形。再抗告人於99年10月
            l0日以簡訊通知相對人指：「她膝蓋又瘀青，說是
            弟弟打的」乙節，業據相對人提出簡訊為憑，且為
            抗告人所不爭執，惟經原審向臺南市立第○幼稚園
            函查結果，該園函覆稱：99年10月11日Ｃ的爸爸約
            12點左右前來園所了解孩子腳受傷情形（因探視權
            ，故Ｃ未和爸爸見面，由老師直接與孩子了解狀況
            ），經老師詢問下，Ｃ右腳瘀青（無傷口）實際狀
            況是在媽媽家受傷的，是自己撞到書桌，此由Ｃ自
            行轉述，老師也直接轉述告知爸爸。」有臺南市立
            第○幼稚園100年5月4日南○幼教字第
            1001100000號函在卷可稽，亦見Ｃ之陳述有矛盾情
            形。
          (三)綜上，Ｃ之證述常有矛盾不實之情形，自有重大瑕
            疵，難以採信，是Ｃ證稱相對人有打伊及摸伊尿尿
            的地方云云，自難遽信為真實。
        三關於相對人與長女Ｃ之互動狀況：
          (一)抗告人前於98年5月25日聲請縮短、變更本院97年
            度監字第124號民事裁定所定相對人對長女Ｃ會面
            交往之時間及次數，經本院以98年度家聲字第000
            號事件受理，該案審理中曾囑託臨床心理師羅秋怡
            對兩造及長女Ｃ進行「親子互動觀察及會面交往」
            之鑑定，其鑑定結果略以：「1.母親態度反覆，變
            化大，不利4歲幼兒理解變動後的家庭規則。2.有
            些父母親會將自己的小朋友當成病人，然後因為過
            度的關心，讓小朋友飽受醫療處置，例如多種檢查
            、吃藥等，反而造成心理、生理上的折磨，稱之為
            『代理性佯病症』，這是一種兒童虐待。母親在照
            顧幼兒上，不但缺乏適當的技巧，更有可能產生危
            害（例如藥物過量）。3.女兒害怕母親生氣、離開
            ，而緊緊黏住母親，在母親面前，會根據母親喜好
            而反應，與母親具有不安全依附關係。強力建議母
            親應上親職教育課程，增加解讀女兒的情緒反應與
            照顧技能，區分個人意願及感情界線。4.母親預設
            事情發生經過，難以根據現實修正想法，母女兩人
            互相分享對父親（前夫）的敵意，女兒亦出現夢境
            與現實混淆，對身心情緒發展，具有負面影響。5.
            父親與其親屬與女兒互動融洽，多所照顧關切，噓
            寒問暖，以女兒需求為主，關懷其生活狀態。遊戲
            時熱烈，彼此創造出更有趣味的遊戲與活動。6.觀
            察父女互動自然，女兒面對父親及父親親屬，愉悅
            笑容多、沒有恐懼、創傷、焦慮等症狀。在這段親
            子互動鑑定時程之內，父親及其親屬對女兒的關愛
            穩定持續，強調無論如何變動都是一家人的概念，
            並期待可以建立規則及延續。這種強調對家庭變動
            的幼兒為正向作法，有安定作用。7.女兒怕失去母
            親討好母親，多次表明不要『壞爸爸』，但在行動
            中，卻表現出與父親互動的愉悅。這種矛盾長期下
            來對幼兒來說，將會強化情感理智的分離。8.母親
            對女兒（4歲幼兒）有超齡的期待，對女兒的基本
            生理照顧堪慮，照顧品質每況愈下。將來又隨著交
            往的男性遷動，讓女兒捲入在母親的兩性關係中，
            一但縮短會面或禁止會面，更無從追蹤女兒的生活
            適應及身心發展，強烈建議應盡快恢復規律會面，
            以維護兒童最佳利益。9.鑑定結果：不支持禁止、
            縮短會面交往，建議會面應該常態規律化，必要時
            應訂立阻撓探視權行使之明確罰則，以維護兒童享
            有雙方父母親情之權益。」，此有本院依職權所調
            取之本院98年度家聲字第188號卷宗內所附「親子
            互動評估鑑定報告書」可稽，足認相對人與Ｃ互動
            融洽自然，Ｃ並無因遭相對人施暴而對相對人有畏
            懼之現象，Ｃ之所以對外表示其對相對人之敵意，
            實係受抗告人之影響所致。
          (二)又查臺南市政府社會局之社工在相對人建議且抗告
            人同意下，曾安排在100年2月11日下午3時30分至5
            時，由相對人親屬與兩造長女Ｃ在社會福利大樓三
            樓兒童遊戲館互動，參與人員為相對人母親、叔叔
            、弟媳、兩造長女Ｃ之堂姊及堂弟，經原審向臺南
            市政府社會局調閱相對人親屬與兩造長女Ｃ該次互
            動紀錄資料，其「觀察經過」欄記載：「1.社工於
            活動前致電案母告知此事，案母期盼社工聆聽案主
            想法意願，案主於電話中以高昂調皮聲音表示我才
            不想要去。……3.上樓後案主立即出現開心活潑的
            模樣，與堂姊、堂弟於物品展示桌聊天，並要求趕
            快進去。4.於兒童館中案主跑跑跳跳，願意與大家
            一同拍合照並比出YA的姿勢，案主看起來開心活潑
            ，時而不斷轉換遊戲空間，大家會一起跟著案主轉
            換，配合案主想去遊戲的地方，案祖母、案叔公、
            案嬸嬸會主動和案主參與於遊戲之中。後案主與案
            嬸嬸非常開心的玩起洗頭髮的扮家家酒遊戲。案堂
            姊於隔壁攤位賣手機，案祖母與叔公在旁與案主互
            動及關照案堂弟。5.案家屬空留約20分鐘時間與社
            工分享案主這段日子週末返家之生活影片、照片，
            社工對於影片中的案主感到不同於平日看見的模樣
            ，含打扮穿著、頭髮整理、笑容與家人互動狀，互
            動親暱有趣，時常歡笑聲不斷，案主於案父家中唱
            歌，也十分活潑快樂，案家人與案主間時常遊戲猜
            謎互動。影片中也觀察到案父家整齊清潔之一面，
            案主在旁一起觀看影片內容也感到有趣。6.於五點
            鐘時告知案主活動結束需要下樓讓案母帶回時，案
            主立即收拾速度變快，將物品拿了隨社工搭電梯，
            臉上表情立即從開心活潑模樣轉變成類似慌張嚴謹
            的態度，案家屬也感受到案主的情緒轉折，告知社
            工每次回案母家案主便有此表情，案嬸嬸告知案主
            如果案主想找他們玩，可以告訴社工，案主無回應
            。……。」等語，有臺南市政府社會局100年5月9
            日南市家防字第1000000000號函及所附回覆表在卷
            可稽，再臺南市政府家暴中心社工亦於原審證稱：
            「……相對人的親友在兒服館三樓進行互動時，我
            們感受長女Ｃ跟相對人的親友玩得蠻快樂的，但是
            一個星期之後，抗告人打電話給我說，長女Ｃ回去
            之後表達不想再跟相對人的親屬玩，隔天我去詢問
            長女Ｃ，長女Ｃ說她是假裝開心的，而且剛才法庭
            所詢問長女Ｃ的問題，跟之前我詢問長女Ｃ時，小
            孩的答覆是不一致的……。我們覺得說為何一個小
            孩，前後這麼反覆，是不是想要得到某部分的關心
            ……等語（詳見原審卷100年5月12日訊問筆錄），
            足見相對人與長女Ｃ會面探視相處期間，相對人及
            其家人均與Ｃ感情及互動良好，且益徵Ｃ有所言與
            實情矛盾不符之情事。
          (三)綜上，相對人與長女Ｃ親子互動良好，相對人應無
            對Ｂ施暴或性侵害情事。
        四又抗告人以相對人有毆打長女Ｃ及對Ｃ性侵害，而向
          臺南市政府警察局第○分局聲請，由臺南市政府警察
          局第○分局向本院聲請緊急保護令，雖經本院以100
          年度緊家護字第0號核發緊急保護令在案，惟上開緊
          急保護令核發後，經本院分案為100年度家護字第000
          號通常保護令進行審理，嗣已由本院於100年6月20日
          裁定駁回聲請，並已確定在案，此業經本院依職權調
          取上開保護令事件卷宗核閱綦詳，則本院100年度緊
          家護字第0號緊急保護令既已失效，自不能據此認定
          相對人有毆打Ｃ及對Ｃ有性侵害行為。
        五再抗告人及長女Ｃ向臺灣臺南地方法院檢察署檢察官
          對於相對人提起妨害性自主罪之刑事告訴，經臺灣臺
          南地方法院檢察署檢察官以100年度偵字第0000號為
          不起訴處分，抗告人及長女Ｃ不服而聲請再議，經臺
          灣高等法院臺南分院檢察署發回續行偵查，又經臺灣
          臺南地方法院檢察署檢察官以100年度偵續字第000號
          為不起訴處分在案等情，亦經本院依職權調取上開偵
          查卷宗核閱無訛，是益證相對人並無對Ｃ性侵害情事
          。
        六末查原審依職權函請「臺南市政府社會局」、「財團
          法人臺南市基督教青年會社會福利慈善事業基金會承
          辦臺南市兒童福利服務中心」指派社工人員訪視兩造
          ，其中「臺南市政府社會局」之訪視報告「綜合分析
          與建議」欄記載：「相對人經濟狀況佳，提及女兒回
          到住家時，常說『爸爸，你下次一定要記得準時來帶
          我哦』，表示心疼與不捨，並多次提及希望女兒能有
          健全的成長環境，且99年2月抗告人提訟之交付會面
          案中，政府部分聘請之心理師建議報告，讓相對人對
          女兒現在所處的環境更感擔憂。」等語，而「財團法
          人臺南市基督教青年會社會福利慈善事業基金會承辦
          臺南市兒童福利服務中心」之訪視報告，其「綜合分
          析與建議」欄記載：「1.根據訪視兩造資料顯示，兩
          造因兩造長女之監護權與探視等訴訟多年，不但影響
          兩造長女與兩造關係的混亂，亦使兩造疲於此事而忽
          略正常工作的生活模式，且雙方於訪談時分別察覺此
          應對兩造長女之身心發展有負面之影響，是故，相對
          人表示願意放棄改定監護之想法，但想捍衛自己關懷
          子女的的權益，是故希望庭上能裁定合理的探視方式
          ，而抗告人與兩造長女亦見其較平常心看待探視事宜
          ，因此，社工就訪談資料作以下建議：2.相對人具專
          業工作，於成大醫院任護士職多年，又名下擁有公寓
          ，其經濟狀況佳，抗告人亦具製圖之專業技能，今工
          作與收入亦趨穩定之狀，且與兩造長女係同性別之親
          子關係，觀其依附關係緊密，又二人目前改變信仰，
          於訪談中不時呈現分享此信仰生活快樂之點滴，兩造
          長女亦表示喜歡與抗告人居住之意願。3.綜觀上論，
          抗告人經濟漸趨穩定，居住環境打理有序，且於週末
          參加教會活動外便是與兩造長女計畫烹飪之事，其親
          子之和樂與緊密關係對兩造長女之身心發展應有穩定
          之效，故維持現狀由抗告人監護應無不妥，惟相對人
          與兩造長女之親權亦須維護，抗告人也認知相對人關
          愛兩造長女之重要，因此，考量兩造長女目前僅6歲
          ，尚年幼，無法確切了解自我保護等議題，且抗告人
          所提及有關相對人性猥褻兩造長女之事，社工亦無法
          於有限察訪中了解其真相，然性猥褻相關議題不因而
          忽視，故社工建議兩造長女於現階段暫不外宿相對人
          處，每月兩次於周末時間探視兩造長女，以確保兒童
          身心發展之權益，……。」等語，有臺南市政府社會
          局100年5月25日南市社兒字第10000000000號函所檢
          送之訪視紀錄、財團法人臺南市基督教青年會社會福
          利慈善事業基金會承辦臺南市兒童福利服務中心100
          年7月18日南基青董字第000000號函所檢送之訪視調
          查記錄表附於原審卷可稽。惟本件既查無證據證明相
          對人對於兩造所生之長女Ｃ有毆打及性侵害行為，已
          詳如前述，則抗告人請求限制相對人探視長女Ｃ之方
          式及期間，難認有據，因之上開財團法人臺南市基督
          教青年會社會福利慈善事業基金會承辦臺南市兒童福
          利服務中心訪視報告之建議，即無可採。且本件事證
          已明確，抗告人請求本院囑託奇美醫院台南分院鑑定
          Ｃ是否因遭相對人施暴而有創傷後症候群現象，自亦
          無必要。
  （三）綜上調查證據之結果，原審認相對人或相對人之家人並
        無對兩造所生之長女Ｃ施暴情事，相對人亦無對長女Ｃ
        有性侵害之行為，抗告人之主張難信為真實，且相對人
        、相對人之家人與長女Ｃ於會面探視期間互動良好，顯
        見兩造於99年2月12日以本院98年度家聲字第000號案件
        協議成立之相對人與長女Ｃ會面交往之方式及期間，符
        合兩造所生未成年長女Ｃ之最佳利益，並無妨害兩造長
        女Ｃ之利益之情，而駁回抗告人之聲請，經核原審認事
        用法洵無不當，抗告人猶執前詞指摘原裁定不當，求予
        廢棄改判，為無理由，應予駁回。
六、本件事實已臻明確，兩造其餘攻擊防禦方法及舉證，均與本
    案之判斷不生影響，自勿庸一一審酌論列，併此敘明。
七、據上論結，本件抗告為無理由，依非訟事件法第21條第2項
    、第24條第1項、第46條，民事訴訟法第495條之1第1項、第
    449條第1項、第78條，裁定如主文。
中    華    民    國   100    年    11    月    30    日
             家事法庭  審判長 法  官  謝瑞龍
                              法  官  楊佳祥
                              法  官  葉惠玲
以上正本證明與原本無異
抗告人如不服本裁定，應委任律師為代理人，於收受本裁定正本
送達後10日內以適用法規顯有錯誤為理由，提出再抗告狀（須附
繕本一份及繳納再抗告裁判費新臺幣1000元）。
中    華    民    國   100    年    11    月    30    日
                              書記官  謝麗首

附表：
抗告人請求改定相對人與長女Ｃ會面交往之時間、次數、方式、
應遵守事項如下：
一、時間：
  (一)在不妨害長女Ｃ之課業及日常生活作息之情況，相對人得於
    每月第二、四週星期日上午十二時至下午六時與長女Ｃ會面
    交往。
  (二)每年寒假期間，得增加七日會面日（不包括前項之相處時間
    在內）；暑假期間，得增加二十日會面日，並可分割為數次
    為之。每次會面時間亦為上午十二時至下午六時，且需在不
    妨害長女Ｃ之課業及日常生活作息之情況下為之。
  (三)兩造所生長女Ｃ滿十六歲後，應尊重長女Ｃ之意願，由長女
    Ｃ自主決定與相對人之會面時間與方式。
二、方式：
  (一)得為見面、通信、通話之行為。
  (二)得為致贈禮物、交換照片、拍照等行為，並得出遊。
  (三)探視前相對人應於事前二日通知抗告人，無正當理由，抗告
    人不得拒絕。若經相對人同意，抗告人亦得陪同到場。
  (四)相對人需由社工陪同會面。
三、相對人與抗告人應遵守事項：
  (一)不得有危害長女Ｃ身心健康之行為。
  (二)相對人在實施會面交往之日，不得遲延送回長女Ｃ，致減少
    抗告人保護教養之時間。
  (三)兩造不得對長女Ｃ灌輸反抗對造之觀念。
  (四)如長女Ｃ於會面交往中急病或遭遇事故，而抗告人無法就近
    照料時，相對人應為必要之醫療措施，即相對人在其會面交
    往實施中，仍須善盡對長女Ｃ保護教養之義務。
  (五)長女Ｃ地址、聯絡方式或就讀學校如有變更，抗告人應隨時
    通知相對人。
  (六)抗告人如未遵守交付子女義務及其他本附表所示事項時，相
    對人得依民法第1055條第3項規定，請求法院改定其權義行
    使負擔之人。相對人如違反本附表所示事項或未準時交還子
    女時，抗告人得聲請法院依民法第1055條第5項、非訟事件
    法第127條第1項之規定，禁止相對人繼續探視或減少探視之
    次數。